【裁判字號】    92,台上,3893
【裁判日期】    920717
【裁判案由】    偽造文書等罪
【裁判全文】
最高法院刑事判決                              九十二年度台上字第三八九三號
    上  訴  人  甲○○
                        （另案借提於台灣台北監獄執行中）
右上訴人因偽造文書等罪案件，不服台灣高等法院中華民國九十二年五月十三日第二
審判決（九十一年度上訴字第三七三九號，起訴案號：台灣台北地方法院檢察署九十
年度毒偵字第一二０二號、九十年度偵字第八七八四號、第八九四一號、第一四０四
八號、第一四０四九號），提起上訴，本院判決如左：
    主  文
上訴駁回。
    理  由
一關於行使偽造私文書部分
按刑事訴訟法第三百七十七條規定，上訴於第三審法院，非以判決違背法令為理由，
不得為之。是提起第三審上訴，應以原判決違背法令為理由，係屬法定要件。如果上
訴理由狀並未依據卷內訴訟資料，具體指摘原判決不適用何種法則或如何適用不當，
或所指摘原判決違法情事，顯與法律規定得為第三審上訴理由之違法情形，不相適合
時，均應認其上訴為違背法律上之程式，予以駁回。本件上訴意旨略稱：上訴人經第
一審法院判處偽造文書有期徒刑一年六月，嗣經檢察官以併案為由上訴第二審法院，
上訴人亦具狀希望早日了結案件，早日執行完畢，重新做人，詎第二審法院竟判處上
訴人三年十月之重刑，對於上訴人調查草率，未予細究案情，只憑書據斷奪，未採納
上訴人之坦白陳情，子虛烏有之罪，加諸一身，上訴人自認敢做敢當，亦悔恨自身之
罪過，從不避責，但對於原判決之不公與武斷及量刑過重，難以心服等語。
惟查原判決認定上訴人有事實欄所載之侵占遺失物、竊盜、行使變造特種文書、行使
偽造私文書、詐欺取財、詐欺得利等犯行，因而撤銷第一審關於上訴人行使偽造私文
書部分之判決，就該部分改判從一重論處上訴人連續行使偽造私文書累犯罪刑，已詳
予敘明所依憑認定之證據及理由，對於量刑部分亦敘明：審酌上訴人犯罪之動機、目
的、所生危害等犯罪情狀及犯罪後態度等情，應科以如原判決主文所示之刑等理由綦
詳。上訴意旨並未依憑卷內訴訟資料，具體指摘原判決如何不適用法則或適用不當，
徒憑己見，就原審採證認事及量刑之職權，重複為事實之爭辯，自非適法之第三審上
訴理由，其上訴違背法律上之程式，應予駁回。
二關於施用第二級毒品部分
按刑事訴訟法第三百七十六條所列各罪之案件，經第二審判決者，不得上訴於第三審
法院，法有明文。本件關於上訴人施用第二級毒品部分，原審係依毒品危害防制條例
第十條第二項論處罪刑，核屬刑事訴訟法第三百七十六條第一款之案件。依首開說明
，既經第二審判決，自不得上訴於第三審法院，上訴人竟復提起上訴，顯為法所不許
，應併予駁回。
據上論結，應依刑事訴訟法第三百九十五條前段，判決如主文。
中      華      民      國    九十二    年      七      月     十七     日
                              最高法院刑事第十一庭
                                  審判長法官  呂  潮  澤
                                        法官  白  文  漳
                                        法官  陳  世  雄
                                        法官  孫  增  同
                                        法官  林  開  任
      右正本證明與原本無異
                                              書  記  官
中      華      民      國    九十二    年      七      月    二十一    日
                                                                        Ｔ


司法院資訊處製作；財團法人民間司法改革基金會備份。
